臺灣臺中地方法院刑事裁定
111年度聲字第1951號
聲  請  人  臺灣臺中地方檢察署檢察官
受  刑  人  廖昱傑



上列聲請人因受刑人數罪併罰有2裁判以上，聲請定其應執行之
刑（111年度執聲字第1405號），本院裁定如下：
    主    文
廖昱傑因犯竊盜罪，所處各如附表所載之刑，應執行有期徒刑貳
年柒月。
    理    由
一、按裁判確定前犯數罪者，併合處罰之。但有下列情形之一者
    ，不在此限：得易科罰金之罪與不得易科罰金之罪。得易
    科罰金之罪與不得易服社會勞動之罪。得易服社會勞動之
    罪與不得易科罰金之罪。得易服社會勞動之罪與不得易服
    社會勞動之罪。前項但書情形，受刑人請求檢察官聲請定應
    執行之刑者，依第51條規定定之；數罪併罰，有2裁判以上
    者，依刑法第51條之規定，定其應執行之刑；宣告多數有期
    徒刑者，於各刑中之最長期以上，各刑合併之刑期以下，定
    其刑期，但不得逾30年，刑法第50條第1項、第2項、第53條
    及第51條第5款分別定有明文。是裁判確定前犯數罪，而同
    時有得易科罰金及不得易科罰金之情形者，須經受刑人請求
    ，檢察官始得據以聲請定應執行刑。再按法律上屬於自由裁
    量事項，尚非概無法律性之拘束，在法律上有其外部界限及
    內部界限。前者法律之具體規定，使法院得以具體選擇為適
    當裁判，此為自由裁量之外部界限。後者法院為自由裁量時
    ，應考量法律之目的，法律秩序之理念所在，此為自由裁量
    之內部界限。法院為裁判時，二者均不得有所踰越。在數罪
    併罰而有二裁判以上，應定其應執行刑之案件，法院所為刑
    之酌定，固屬自由裁量事項，然對於法律之內、外部界限，
    仍均應受其拘束（最高法院91年度台非字第32號判決意旨參
    照）。
二、受刑人廖昱傑因犯竊盜罪，經本院及臺灣南投地方法院、臺
    灣臺南地方法院先後判處如附表所示之刑，均經確定在案，
    有附表所示刑事判決及臺灣高等法院被告前案紀錄表各1份
    在卷可稽。而受刑人所犯各罪，就附表編號1、2、5至9所示
    之刑，屬得易科罰金，亦得易服社會勞動之刑，另就附表編
    號3、4所示之刑，則屬不得易科罰金，亦不得易服社會勞動
    之刑，然受刑人就如附表所示11罪已請求檢察官聲請定應執
    行刑，此有受刑人於民國111年6月10日署名之臺灣臺中地方
    檢察署刑法第50條第1項但書案件是否請求定應執行刑調查
    表1份附卷可佐，是依刑法第50條第2項之規定，本件檢察官
    聲請定應執行刑合於上開規定，本院審核認屬正當。又受刑
    人所犯如附表編號1至8所示之罪，前經臺灣臺南地方法院以
    111年度聲字第21號裁定定其應執行刑為有期徒刑2年5月，
    有該裁定在卷可考，是本院定其應執行刑，不得逾越刑法第
    51條第5款所定法律之外部界限，即不得重於附表編號1至9
    所示11罪之總和（有期徒刑4年1月）；亦應受內部界限之拘
    束，即不得重於附表編號1至8之執行刑（有期徒刑2年5月）
    ，加計附表編號9之宣告刑（有期徒刑5月）之總和（有期徒
    刑2年10月），併酌以受刑人具函表示就定執行刑部分無意
    見之情，爰定其應執行之刑如主文。
三、爰依刑事訴訟法第477條第1項，刑法第53條、第51條第5款
    ，裁定如主文。
中　　華　　民　　國　　111 　年　　 7　　月　　25　　日
                  刑事第十四庭  法　官　江健鋒
以上正本證明與原本無異。
如不服本裁定，應於送達後5日內向本院提出抗告狀（應附繕本
）。
                                書記官　呂偵光
中　　華　　民　　國　　111 　年　　 7　　月　　25　　日

受刑人廖昱傑定應執行刑附表：
編           號  1 2 3 罪           名  竊盜 竊盜 竊盜 宣    告    刑  有期徒刑4月，如易科罰金，以新臺幣1000元折算1日 有期徒刑3月，如易科罰金，以新臺幣1000元折算1日 有期徒刑8月 犯  罪  日   期  109年3月14日 109年6月16日 109年6月15日 偵查(自訴)機關年度案號  臺灣臺中地方檢察署109年度偵字第14322號 臺灣臺中地方檢察署109年度速偵字第3416號 臺灣臺中地方檢察署109年度偵字第20953、21175、23532號 最後事實審 法        院 臺灣臺中地方法院 臺灣臺中地方法院 臺灣臺中地方法院  案        號 109年度中簡字第1573號 109年度中簡字第1843號 109年度易字第2453號  判 決  日 期 109年6月30日 109年7月13日 109年11月11日 確定判決 法        院 臺灣臺中地方法院 臺灣臺中地方法院 臺灣臺中地方法院  案        號 109年度中簡字第1573號 109年度中簡字第1843號 109年度易字第2453號  判決確定日期 109年8月10日 109年8月27日 109年12月8日 是否為得易科罰金之案件  是 是 否 備      註  臺灣臺中地方檢察署109年度執字第11948號（編號1至8經定應執行有期徒刑2年5月） 臺灣臺中地方檢察署109年度執字第13106號（編號1至8經定應執行有期徒刑2年5月） 臺灣臺中地方檢察署110年度執字第364號（編號1至8經定應執行有期徒刑2年5月） 

編           號  4 5 6 罪           名  竊盜 竊盜 竊盜 宣    告    刑  有期徒刑7月 有期徒刑5月，如易科罰金，以新臺幣1000元折算1日 有期徒刑5月，如易科罰金，以新臺幣1000元折算1日 犯  罪  日   期  109年6月15日 109年2月15日 109年5月5日 偵查(自訴)機關年度案號  臺灣臺中地方檢察署109年度偵字第20953、21175、23532號 臺灣南投地方檢察署109年度偵緝字第143號 臺灣臺中地方檢察署109年度偵字第21803號 最後事實審 法        院 臺灣臺中地方法院 臺灣南投地方法院 臺灣臺中地方法院  案        號 109年度易字第2453號 109年度埔簡字第180號 109年度中簡字第2685號  判 決  日 期 109年11月11日 109年11月16日 109年11月13日 確定判決 法        院 臺灣臺中地方法院 臺灣南投地方法院 臺灣臺中地方法院  案        號 109年度易字第2453號 109年度埔簡字第180號 109年度中簡字第2685號  判決確定日期 109年12月8日 110年2月9日 109年12月15日 是否為得易科罰金之案件  否 是 是 備      註  臺灣臺中地方檢察署110年度執字第364號（編號1至8經定應執行有期徒刑2年5月） 臺灣南投地方檢察署110年度執字第348號（編號1至8經定應執行有期徒刑2年5月） 臺灣臺中地方檢察署110年度執字第3398號（編號1至8經定應執行有期徒刑2年5月） 

編           號  7 8 9 罪           名  竊盜 竊盜 竊盜 宣    告    刑  有期徒刑3月，如易科罰金，以新臺幣1000元折算1日 有期徒刑3月，如易科罰金，以新臺幣1000元折算1日（共3罪） 有期徒刑5月，如易科罰金，以新臺幣1000元折算1日 犯  罪  日   期  109年6月28日 109年6月29日（共3次） 109年2月4日 偵查(自訴)機關年度案號  臺灣臺南地方檢察署110年度偵字第7874號 臺灣臺南地方檢察署110年度偵字第2717號 臺灣臺中地方檢察署109年度偵字第37161號 最後事實審 法        院 臺灣臺南地方法院 臺灣臺南地方法院 臺灣臺中地方法院  案        號 110年度簡字第1218號 110年度簡字第967號 111年度簡字第372號  判 決  日 期 110年5月24日 110年6月24日 111年4月22日 確定判決 法        院 臺灣臺南地方法院 臺灣臺南地方法院 臺灣臺中地方法院  案        號 110年度簡字第1218號 110年度簡字第967號 111年度簡字第372號  判決確定日期 110年6月29日 110年7月29日 111年5月24日 是否為得易科罰金之案件  是 是 是 備      註  臺灣臺南地方檢察署110年度執字第5516號（編號1至8經定應執行有期徒刑2年5月） 臺灣臺南地方檢察署110年度執字第5744號（編號1至8經定應執行有期徒刑2年5月） 臺灣臺中地方檢察署111年度執字第6666號